

Ingénieur informatique



## **Informations** personnelles

Ahmad Abasi

ahmadfils257@gmail.com

+257 69 460 410

9/17, Cibitoke 0000 Bujumbura

**Q** Homme

Burundaise

**Célibataire** 

ahmadfils.github.io/Afolio

### Compétences

Programmation Java	
PHP	••••
Javascript	••••
Kotlin	••••
Réseaux	••••
Maintenance	••••
Bases des données SQL	••••
Administration système	••••
CMS	••••

### **Profil**

Ingénieur logiciel expérimenté avec 2 ans d'expérience dans le développement d'applications desktop, web et mobiles. Je suis spécialisé dans les technologies JAVA (SpringBoot, SWING), Kotlin, JavaScript (Expressis, Node.js), PHP (Laravel) et j'ai un solide bagage en gestion de projets agiles . Passionné par l'innovation technologique, je m'efforce d'améliorer constamment mes compétences pour offrir des solutions optimisées. Mon parcours inclut la collaboration avec des équipes pluridisciplinaires pour mener à bien des projets complexes . Je suis motivé par les défis et prêt à contribuer activement au succès de votre entreprise .

#### Formation

Baccalauréat en génie informatique de sept . 2023 à juil. 2024

Ecole Normale Supérieure, Bujumbura

Ecole Normale Supérieure, Bujumbura

Génie Informatique Bac 2 de sept . 2022 à juin 2023

Génie Informatique Bac 1 de sept . 2021 à juil. 2022 École Normale Supérieure, Bujumbura

Diplôme d'instituteur D7 de sept . 2016 à juin 2020

Lycée Maranatha de Kivoga, Bujumbura rural

## Expérience professionnelle

Développeur web & webmaster de août 2024 à ce jour

Ideas generation technology (IG-tech), Bujumbura

de mai 2024 à juil. 2024 Développeur web (stage de 2 mois )

SETIC Burundi, Bujumbura

• Rédaction du cahier des charges

- Conception et développement de l'application
- Suivi et vérification du développement

Formateur en programmation (Assistant ) de mars 2024 à avr. 2024

ENS, Bujumbura

- Assister les etudiants dans le cour de programmation web
- Suivre et évaluer avec des travails pratiques

### Stages

Technicien informatique de nov. 2024 à nov. 2024 SwiftSat Burundi, Bujumbura

Développeur web de mai 2024 à juil. 2024

- SETIC BURUNDI, Bujumbura
- Rédaction du cahier des charges technique • Conception et développement de l'application
- Suivi et vérification des développement

### Langues

Français	••••
Anglais	••••
Kirundi	••••
Kiswahili	••••

# Centres d'intérêt

- Auto didactique
- Football
- Sports et Gymnase
- Réseaux sociaux

### Enseignant en TIC

de févr. 2024 à mars 2024

Lycée Technique de Saint Luc

- Préparer les cours à enseigner et préparer les documents pédagogiques
- Enseigner en classe de Section Banque et Assurance et Informatique de Télécommunications
- Évaluer les élèves

## Références

### Dr. NIBIGIRANadine

ITU academy, EU CyberNet and OWSD, UNWOMEN, RIFEN, SMART AFRICA & CISCO ACADEMY, UNDP, Bujumbura +257 69 916 998, nibinadine@gmail.com

### Msc. Ir. NIYONKURUSamson

Secrétariat Exécutive en Technologies d'Information et Communication (SETIC), Bujumbura

+257 69 677 255, samniyo2009@gmail.com

### Certificats

Artificial Intelligence on Microsoft Azure	sept . 2024
Natural Language Processing in Microsoft Azure	sept . 2024
Computer Vision in Microsoft Azure	sept . 2024
Microsoft Azure Machie Learning	sept . 2024